【裁判字號】    95,訴,880
【裁判日期】    951227
【裁判案由】    
【裁判全文】
臺灣基隆地方法院刑事判決               95年度訴字第880號
公  訴  人  臺灣基隆地方法院檢察署檢察官
被      告  乙○○
上列被告因違反毒品危害防制條例案件，經檢察官提起公訴（95
年度毒偵字第2127號），被告就被訴事實為有罪之陳述，本院合
議庭裁定由受命法官獨任進行審判，經改依簡式審判程序審理後
判決如下：
    主  文
乙○○施用第一級毒品，累犯，處有期徒刑捌月。扣案之第一級
毒品海洛因（淨重零點零玖公克）併同難以析離之包裝袋壹只，
沒收銷燬之；扣案之注射針筒壹支，沒收。
    事  實
一、乙○○前因施用毒品案件，經本院裁定送觀察勒戒後，認無
    繼續施用毒品之傾向，由臺灣基隆地方法院檢察署檢察官於
    民國90年12月20日，以90年度毒偵字第1332號為不起訴處分
    確定，並於91年1 月4 日執行完畢釋放出所。又因轉讓第一
    級毒品案件，經本院於91年4 月17日以90年度訴字第592 號
    判決，判處有期徒刑8 月確定，於92年1 月7 日執行完畢。
    又因施用第一級毒品案件，經本院於93年9 月29日以93年度
    訴字第407 號判決，判處有期徒刑8 月確定。再因詐欺案件
    ，經本院於94年7 月20日以94年度基簡字457 號判決，判處
    有期徒刑5 月確定。復因施用第二級毒品案件，經本院於93
    年12月29日以93年度易字第366 號判決，判處有期徒刑7 月
    確定。上開3 案件，嗣經本院於95年1 月18日以95年度聲字
    第48號裁定，合併應執行有期徒刑1 年6 月確定，並於95年
    5 月15日執行完畢。詎其猶未戒斷毒癮，於觀察勒戒執行完
    畢後5 年以內，復基於施用第一級毒品海洛因之犯意，於95
    年9 月11日晚間8 、9 時許，在基隆市○○區○○街50巷26
    之1 號住處，以將第一級毒品海洛因加水注入注射針筒，再
    施打血管之方式，施用第一級毒品海洛因1 次。嗣於95年9
    月12日上午11時50分許，為警在基隆市○○街6 號前盤查時
    查獲乙○○持有第一級毒品海洛因1 包（淨重0.09公克）及
    其所有預備供施用第一級毒品海洛因之注射針筒1 支，經其
    同意採尿送驗，結果呈可待因及嗎啡之陽性反應，而悉上情
    。
二、案經基隆市警察局移送臺灣基隆地方法院檢察署檢察官偵查
    後起訴。
    理  由
壹、程序事項
    本件被告乙○○所犯者非為死刑、無期徒刑、最輕本刑為3
    年以上有期徒刑之罪或高等法院管轄第一審案件，其於準備
    程序進行中，先就被訴事實為有罪之陳述，經告知其簡式審
    判程序之旨，並聽取公訴人、被告之意見後，本院業已依刑
    事訴訟法第273 條之1 第1 項之規定，裁定由受命法官獨任
    以簡式審判程序進行本案之審理。
貳、實體事項
一、上開事實，業據被告於本院審理時坦承在卷，且其為警查獲
    後所採集之尿液經送驗結果，呈嗎啡及可待因之陽性反應，
    有昭信科技顧問股份有限公司濫用藥物尿液檢體檢驗報告1
    紙附卷可稽，復有第一級毒品海洛因1 包（淨重0.09公克）
    及注射針筒1 支扣案可佐，足徵被告之自白與事實相符，可
    以採信。又被告前因施用毒品案件，經本院裁定送觀察勒戒
    後，認無繼續施用毒品之傾向，由臺灣基隆地方法院檢察署
    檢察官於90年12月20日，以90年度毒偵字第1332號為不起訴
    處分確定，並於91年1 月4 日執行完畢釋放出所等情，亦有
    臺灣高等法院被告前案紀錄表附卷足佐。綜上，本案事證明
    確，被告於觀察、勒戒執行完畢釋放後5 年以內，再犯施用
    毒品之犯行，堪可認定，應依法論科。
二、論罪科刑：
  (一)查海洛因係毒品危害防制條例第2 條第2 項第1 款所定之第
    一級毒品，被告於觀察、勒戒執行完畢釋放後，5 年以內再
    施用第一級毒品海洛因之行為，係犯毒品危害防制條例第10
    條第1 項之施用第一級毒品罪。被告因施用而持有第一級毒
    品海洛因之低度行為，應為施用第一級毒品之高度行為所吸
    收，不另論罪。
  (二)被告前曾受如事實欄所示之有期徒刑執行完畢，有臺灣高等
    法院被告前案紀錄表在卷可按，其於有期徒刑執行完畢後，
    5 年以內故意再犯本件有期徒刑以上之罪，為累犯，爰依法
    加重其刑。
  (三)爰審酌被告犯罪之動機、吸食頻率、曾有施用毒品之前科仍
    不知戒除，惟犯罪後坦承犯行，且所犯之施用毒品犯行乃戕
    害自己身心健康，並未危及他人等一切情狀，量處如主文所
    示之刑。
  (四)扣案之白色粉末1 包（淨重0.09公克）內含有第一級毒品海
    洛因成分，有法務部調查局95年9 月25日調科壹字第095230
    19730 號鑑定書1 紙附卷可憑，應併同難以析離之包裝袋1
    只，依毒品危害防制條例第18條第1 項前段宣告沒收銷燬之
    。另扣案之注射針筒1 支係被告所有，預備供施用第一級毒
    品海洛因之用，亦據其於本院審理時供明在卷，爰依刑法第
    38條第1 項第2 款宣告沒收。
據上論斷，應依刑事訴訟法第273條之1第1項、第299條第1 項前
段，毒品危害防制條例第10條第1 項、第18條第1 項前段、第23
條第2 項，刑法第11條、第47條第1 項、第38條第1 項第2 款，
判決如主文。
本案經檢察官甲○○到庭執行職務。
中    華    民    國    95    年    12    月    27    日
                  刑事第二庭法  官     劉桂金
以上正本證明與原本無異。
如不服本判決應於收受本判決後10日內向本院提出上訴書狀，其
未敘述上訴理由者，並得於提起上訴後10日內向本院補提理由書
狀（均須按他造當事人之人數附繕本。）「切勿逕送上級法院」
中    華    民    國    95    年    12    月    27    日
                            書記官     鄧順生
附錄論罪法條：
毒品危害防制條例第10條第1項
施用第一級毒品者，處6月以上5年以下有期徒刑。


司法院資訊處製作；財團法人民間司法改革基金會備份。
